ACORDAO-COMPLETO-2355915

ACÓRDÃO DE RELAÇÃO

ACÓRDÃO DE RELAÇÃO 3612/2019 ATA 18/2019 - SEGUNDA CÂMARA

Acórdão 3612/2019-TCU-Segunda Câmara
	Os Ministros do Tribunal de Contas da União, quanto ao processo a seguir relacionado, ACORDAM, por unanimidade, com fundamento nos arts. 1º, inciso I; 16, inciso I; 17 e 23, inciso I; da Lei n. 8.443/1992, c/c os arts. 143, inciso I, alínea “a”; 207 e 214, inciso I; do Regimento Interno/TCU, aprovado pela Resolução n. 155/2002, em:
	 a) julgar regulares as contas do Sr. Paulo Rogério Caffarelli (CPF XXX.887.279-XX) , presidente do Banco do Brasil S/A, relativamente à gestão do FCO, exercício 2017, dando-lhe quitação plena;
	 b) excluir do rol de responsáveis do FCO os membros do Conselho Deliberativo do Condel/Sudeco, adiante relacionados, visto que as competências daquele Conselho em relação ao FCO são de natureza deliberativa, cabendo-lhe, em suma, estabelecer diretrizes e prioridades e determinar ajustes ao cumprimento das deliberações expedidas, conforme explicitado no art. 8º, inciso XIII, do Regimento Interno do Condel-Sudeco (aprovado pela Resolução Condel/Sudeco 1, de 13 de novembro de 2012) : Srs. Raul Belens Jungmann Pinto (CPF XXX.449.284-XX) , Eduardo Refinetti Guardia (XXX.666.638-XX) , Blairo Borges Maggi (CPF XXX.044.049-XX) , Eumar Roberto Novacki (CPF XXX.595.981-XX) , Itamar Leão do Amaral (CPF XXX.094.171-XX) , Nelson Antônio Paim (CPF XXX.597.811-XX) , Marlon César Silva Moraes (CPF XXX.566.201-XX) , Maurício Koji Saito (CPF XXX.686.919-XX) , Justino Mendes de Aquino (CPF XXX.828.421-XX) , Adelmir Araujo Santana (CPF XXX.615.821-XX) , Eduardo Alves de Almeida Neto (CPF XXX.091.085-XX) , Helder Zahluth Barbalho (CPF XXX.943.702-XX) , Antônio Carlos Nantes de Oliveira (CPF XXX.485.361-XX) , Marcos Antônio Pereira (CPF XXX.635.787-XX) , Marx Beltrão Lima Siqueira (XXX.965.644-XX) , José Mendonça Bezerra Filho (CPF XXX.300.864-XX) , José Pedro Gonçalves Taques (CPF XXX.404.481-XX) , José Eliton de Figueredo Júnior (CPF XXX.235.521-XX) , Rodrigo Sobral Rollemberg (CPF XXX.298.501-XX) , Leonardo de Oliveira Brito (CPF XXX.503.701-XX) , José Lagares da Cruz (CPF XXX.136.881-XX) , Ramiro Moisés Neto (CPF XXX.133.191-XX) , Renato Santana da Silva (CPF XXX.093.991-XX) , Mário Ramos Ribeiro (CPF XXX.152.222-XX) , Henrique de Campos Meirelles (CPF XXX.742.838-XX) , Dyogo Henrique de Oliveira (CPF XXX.643.671-XX) , Esteves Pedro Colnago Júnior (CPF XXX.417.121-XX) , Marcos Jorge de Lima (CPF XXX.678.252-XX) , Alberto Alves (CPF XXX.595.148-XX) , Maria Helena Guimaraes de Castro (CPF XXX.237.468-XX) , Carlos Henrique Baqueta Favaro (CPF XXX.183.119-XX) , Reinaldo Azambuja Silva (CPF XXX.339.381-XX) , Rosiane Modesto de Oliveira (CPF XXX.326.201-XX) , Marconi Ferreira Perillo Junior (CPF 035.538.218- 09) , Jorge José de Sousa (CPF XXX.757.901-XX) , José Bento Soares (CPF XXX.545.751-XX) , Adão da Silva (CPF XXX.725.909-XX) , José Aparecido da Silva (CPF XXX.888.621-XX) , Carlos Henrique Rosa (CPF XXX.795.676-XX) , Marcos Evangelista Dias Klautau (CPF XXX.570.042-XX) , Cilene de Jesus Jardim Dorea (CPF XXX.350.042-XX) , José Wanderley Uchoa Barreto (CPF XXX.924.443-XX) , Victória Oliveira Dopazo (CPF XXX.327.072-XX) e Antônio Luís da Silva (CPF XXX.141.197-XX) , conforme proposta da unidade técnica (peça 14) , ratificada pelo representante do Ministério Público junto a este Tribunal (peça 16) , sem prejuízo das providências descritas no subitem 1.7 desta deliberação. 
1. Processo TC-Processo 006.939/2019-8 (PRESTAÇÃO DE CONTAS - Exercício: 2018) 
	1.1. Responsável: Paulo Rogério Caffarelli (XXX.887.279-XX) 
	1.2. Órgão/Entidade: Fundo Constitucional de Financiamento do Centro-oeste
	1.3. Relator: Ministro Augusto Nardes
	1.4. Representante do Ministério Público: Subprocurador-Geral Lucas Rocha Furtado
	1.5. Unidade Técnica: Secretaria de Controle Externo da Fazenda Nacional (SecexFazen) .
	1.6. Representação legal: não há.
	1.7. Determinações/Recomendações/Orientações: 
	1.7.1. Dar ciência ao Banco do Brasil S/A, gestor do FCO, que apenas devem constar do rol de responsáveis os dirigentes que se enquadrarem na descrição do artigo 10 da Instrução Normativa TCU 63/2010, dispositivo que define os responsáveis cuja gestão ordinariamente deve ser avaliada pelo TCU;
	1.7.2. Dar ciência à Sudeco que a CGU, por ocasião da auditoria anual das contas do FCO referentes ao exercício de 2017, determinada pela Ordem de Serviço 201801663, constatou uma subutilização da Ouvidoria do FCO, tanto por parte de seus gestores, quanto dos tomadores de recursos ou de seus potenciais interessados, sugerindo, por isso, que as reclamações, solicitações, denúncias, sugestões, elogios, entre outras manifestações dos interessados pudessem ser utilizados como indicadores relevantes no monitoramento das políticas e objetivos relacionados ao FCO;
	1.7.3. Dar ciência desta deliberação ao Banco do Brasil S/A e à Superintendência do Desenvolvimento do Centro-Oeste;
	1.7.4. Arquivar o presente processo com fundamento no art. 169, III, do RITCU.

Segunda Câmara

AUGUSTO NARDES

não há.

Subprocurador-Geral Lucas Rocha Furtado

PRESTAÇÃO DE CONTAS (PC)

Secretaria de Controle Externo da Fazenda Nacional (SecexFazen).